【裁判字號】    99,上訴,142
【裁判日期】    990713
【裁判案由】    違反毒品危害防制條例
【裁判全文】
臺灣高等法院花蓮分院刑事判決         99年度上訴字第142號
上  訴  人
即  被  告  甲○○
上列上訴人即被告因違反毒品危害防制條例案件，不服臺灣臺東
地方法院中華民國99年5月27日99年度訴字第84號第一審判決（
起訴案號：臺灣臺東地方法院檢察署99年度毒偵字第78號），提
起上訴，本院判決如下：
    主  文
上訴駁回。
    理  由
一、按不服地方法院之第一審判決而上訴者，應向管轄第二審之
    高等法院為之。上訴書狀應敘述具體理由。上訴書狀未敘述
    上訴理由者，應於上訴期間屆滿後20日內補提理由書於原審
    法院，逾期未補提者，原審法院應定期間先命補正。第二審
    法院認為上訴書狀未敘述理由或上訴有第362條前段之情形
    者，應以判決駁回之。但其情形可以補正而未經原審法院命
    其補正者，審判長應定期間先命補正。刑事訴訟法第361條
    、第367條，分別定有明文。所謂不服第一審判決之具體理
    由，必係依據卷內既有訴訟資料或提出新事證，指摘或表明
    第一審判決有何採證認事、用法或量刑等足以影響判決本旨
    之不當或違法，而構成應予撤銷之具體事由，始克當之（例
    如：依憑證據法則具體指出所採證據何以不具證據能力，或
    依憑卷證資料，明確指出所為證據證明力之判斷如何違背經
    驗、論理法則）；倘僅泛言原判決認定事實錯誤、違背法令
    、量刑失之過重或輕縱，而未依上揭意旨指出具體事由，或
    形式上雖已指出具體事由，然該事由縱使屬實，亦不足以認
    為原判決有何不當或違法者（例如：對不具有調查必要性之
    證據，法院未依聲請調查亦未說明理由，或援用證據不當，
    但除去該證據仍應為同一事實之認定），皆難謂係具體理由
    ，俾與第二審上訴制度旨在請求第二審法院撤銷、變更第一
    審不當或違法之判決，以實現個案救濟之立法目的相契合，
    並節制濫行上訴（最高法院97年度臺上字第892號判決參照
    ）。是以上訴人之上訴書狀或補提之上訴理由書，雖有敘述
    上訴理由，惟並未具體敘述第一審判決有上述違法、不當情
    形，即與未敘述具體理由無異，其所為上訴，即不符合上訴
    之法定要件。
二、被告形式上雖具狀聲明上訴略以：被告吸食毒品為警查獲後
    ，對自己所為著實後悔，已自行於民國99年5月份至台東署
    立醫院進行美沙酮替代療法，至今療效良好，回診時醫生亦
    敘明被告已漸不需飲用美沙酮療法，可見被告頗具悔過之心
    ，被告經此教訓已知警惕，請求改判6個月有期徒刑，並准
    予易科罰金，以啟自新云云。惟查：原審以被告查獲時所排
    放之尿液檢驗呈安非他命類及鴉片類陽性反應，有慈濟大學
    濫用藥物檢驗中心檢驗總表可稽，及有海洛因（驗餘淨重0.
    36公克）、分食器6支、針筒4支、分裝袋2只、空夾鍊袋24
    只等物扣案可佐，已足認定被告同時施用第一級毒品海洛因
    及第二級毒品安非他命之自白與事實相符，因認被告構成毒
    品危害防制條例第10條第1項及第2項之罪，依刑法第55條想
    像競合之規定，從一重之施用第一級毒品罪論斷，並判處有
    期徒刑10月，已於判決理由中詳予論敘刑法第57條之事由，
    且就被告所犯本案之情狀說明其審酌之根據及理由，尚無何
    違反經驗法則、論理法則、比例原則，或有何其他逾越法律
    所規定範圍或濫用權限之違法情事。查本案被告所論處之施
    用第一級毒品罪法定刑為6月以上，5年以下，復因被告為累
    犯應加重其刑，實無可能判處最低度有期徒刑6月，故被告
    雖辯稱已至醫院接受美沙酮療法並獲得良好成效，請求判處
    有期徒刑6月並准易科罰金，顯與規定不合，而不足取。
三、準此，本案被告上訴請求法院違法裁判，並無可取，其復未
    就原判決如何認定事實、適用法律不當，量刑有何瑕疵，依
    據卷內資料而為具體指摘，要難謂其上訴書狀已經敘述具體
    理由，揆諸上開規定及說明，本案上訴顯無具體理由而不合
    法定程式，應予駁回，並不經言詞辯論為之。
四、據上論斷，應依刑事訴訟法第367條前段、第372條，判決如
    主文。
中    華    民    國    99    年    7     月    13    日
                  刑事庭審判長法  官  謝志揚
                              法  官  賴淳良
                              法  官  劉雪惠
以上正本證明與原本無異。
如不服本判決，應於收受送達後10日內向本院提出上訴書狀，其
未敘述理由者，並得於提起上訴狀後10日內向本院補提理由書（
均須按他造當事人之人數附繕本）「切勿逕送上級法院」。
告訴人或被害人如對於本判決不服者，應具備理由請求檢察官上
訴，其上訴期間之計算係以檢察官收受判決正本之日期為準。
中    華    民    國    99    年    7     月    13    日
                              書記官  李德霞

司法院資訊處製作；財團法人民間司法改革基金會備份。
